臺灣高等法院民事裁定　　　　　　　　 100年度非抗字第77號
再抗告人　　辜欽海
　　　　　　辜竣德
　　　　　　辜竣祥
　　　　　　辜竣源
　　　　　　辜淑華
　　　　　　徐君偉
上列再抗告人因與相對人兆豐國際商業銀行股份有限公司間拍賣
抵押物事件，對於中華民國100年4月28日臺灣桃園地方法院100
年度抗字第47號裁定，提起再抗告，本院裁定如下：
    主  文
再抗告駁回。
再抗告費用新臺幣一千元由再抗告人負擔。
    理  由
一、相對人於原法院主張：再抗告人於民國98年2月5日以原法院
    100年3月8日100年度司拍字第122號（下稱122號）裁定附表
    所示之不動產設定最高限額共計新台幣（下同）6,000萬元
    之抵押權，為再抗告人向伊所欠一切債務之擔保，並經登記
    。嗣再抗告人於99年1月13日向伊借款4,000萬元，約定100
    年1月8日到期，然再抗告人屆期後並未清償，並提出土地及
    建物登記第2類謄本、他項權利證明書、抵押權設定契約書
    、借款契約書、郵局存證信函等件為證（見原法院100年度
    司拍字第122號卷6至18頁），向原法院聲請拍賣抵押物。嗣
    原法院以前揭122號裁定准許拍賣抵押物，再抗告人對之提
    起抗告，經原法院於100年4月28日以100年度抗字第47號（
    下稱47號）裁定駁回再抗告人之抗告。
二、本件再抗告意旨略以：伊向相對人借款5,000萬元，已清償
    1,000萬元，尚餘4,000萬元未清償，且均依約繳息，願與相
    對人重新簽訂借貸契約，又本件抵押物市值漲幅50％，深具
    價值，無不能清償之虞等語，爰聲請廢棄原裁定。
三、按對於抗告法院所為抗告有無理由之裁定再為抗告，依非訟
    事件法第45條第3項規定，僅得以其適用法規顯有錯誤為理
    由為限。所謂適用法規顯有錯誤，係指所適用之法規顯然不
    合於法律規定，或與司法院現尚有效及大法官會議之解釋，
    或最高法院尚有效之判例顯然違反者而言。次按再抗告狀，
    應記載再抗告理由，表明原裁定所違背之法令及其具體內容
    ，暨依訴訟資料合於該違背法令之具體事實，非訟事件法第
    46條準用民事訴訟法第495條之1第2項、第470條第2項亦有
    明文。故再抗告狀如未依上述方法表明，或其所表明者與上
    開法條規定不合時，即難認為已合法表明再抗告理由，其再
    抗告自非合法。經查，本件再抗告人對於原法院前揭第47號
    裁定再為抗告，然其再抗告狀所載之理由，僅主張伊於98年
    2月5日設定抵押向相對人借款5,000萬元以來，均繳息正常
    ，且已清償1,000萬元，餘款僅4,000萬元，自得融通再借貸
    ，重新訂約，又本件抵押物市值漲幅近50％，深具價值，並
    無不能清償之虞，聲請廢棄前揭47號裁定云云（見本院卷6
    頁），除此之外，並未表明前揭第47號裁定所違背之法律、
    命令及其具體內容究竟為何，故依上開說明，本件再抗告不
    合法，應予駁回。
四、據上論結，本件再抗告為不合法，爰裁定如主文。
中    華    民    國   100    年    6     月    21    日
                  民事第十六庭
                        審判長法  官  王聖惠
                              法  官  謝碧莉
                              法  官  呂淑玲
正本係照原本作成。
不得抗告。
中    華    民    國   100    年    6     月    21    日
                              書記官  明祖全